【裁判字號】    98,上訴,4712
【裁判日期】    981231
【裁判案由】    毒品危害防制條例
【裁判全文】
臺灣高等法院刑事判決
                                    98年度上訴字第4712號
上  訴  人
即  被  告  甲○○
選任辯護人  李克廉律師
上列上訴人因違反毒品危害防制條例案件，不服臺灣基隆地方法
院98年度訴字第863號，中華民國98年10月20日日第一審判決（
起訴案號：臺灣基隆地方法院檢察署98年度偵字第1371號、98年
度毒偵字第913號），提起上訴，本院判決如下：
    主  文
原判決關於販賣毒品暨定執行刑部分均撤銷。
甲○○犯如附表一編號至所示之販賣第一級毒品罪，均累犯
，各處刑、宣告沒收如附表一編號至「罪名及應處刑罰」欄
之所示。
其他上訴駁回。
撤銷改判部分所處之刑與上訴駁回部分所處之刑，應執行有期徒
刑拾柒年。扣案如附表三編號所示之販賣第一級毒品所得財物
新臺幣柒佰元及附表三編號、所示之行動電話各壹支（均不
含其內之晶片卡），均沒收；未扣案之販賣第一級毒品所得財物
總計新臺幣肆仟玖佰元，沒收，如全部或一部不能沒收時，以其
財產抵償之。
    事  實
一、甲○○前因初犯施用毒品罪，經臺灣基隆地方法院（下稱：
    基隆地院）89年毒聲字第1188號裁定送觀察、勒戒後，認無
    繼續施用毒品之傾向，於民國（下同）89年8 月31日釋放出
    所，並由臺灣基隆地方法院檢察署檢察官以89年毒偵字第10
    81號為不起訴處分確定。復分別因：(一)於上揭觀察勒戒執行
    完畢經釋放出所以後之5 年以內，再犯施用毒品案件（二犯
    施用毒品案件），經基隆地院91年毒聲字第28號裁定送觀察
    、勒戒後，認有繼續施用毒品之傾向，經基隆地院91年毒聲
    字第431 號裁定送強制戒治，並經基隆地院91年訴字第251
    號判決有期徒刑7 月確定；(二)三犯施用毒品案件，經基隆地
    院91年基簡字第686 號判決有期徒刑2 月確定；(三)四犯施用
    毒品案件，經基隆地院92年易字第134 號判決有期徒刑4 月
    確定；(四)五犯施用毒品案件，經基隆地院92年訴字第453 號
    判決有期徒刑8 月確定；(五)另犯轉讓毒品案件，經基隆地院
    92年訴字第526 號判決有期徒刑1 年確定。上揭(一)(二)二案，
    經基隆地院92年聲字第459 號裁定應執行為有期徒刑8 月確
    定；上揭(三)(四)(五)三案，經基隆地院93年聲字第122 號裁定應
    執行為有期徒刑1 年11月確定。嗣經依序發監執行，迨94年
    11月10日始假釋出監付保護管束，95年5 月30日保護管束期
    滿未經撤銷假釋，視為執行完畢。
二、甲○○（綽號「美女」、「姐仔）猶不知悔改，明知海洛因
    係毒品危害防制條例所明定列管之第一級毒品，不得非法持
    有、販賣，猶基於意圖營利販賣第一級毒品海洛因之犯意，
    於李明吉、楊萬田、林宏仁以如附表二所示之行動電話及時
    間與甲○○所使用之0000000000號或0000000000號行動電話
    取得聯繫約定交易細節，甲○○即於附表一所示時間、地點
    ，以新臺幣（下同）500 元或1,000 元不等之對價，以現金
    交付或賒欠之方式，交付販賣如附表一所示數量之毒品海洛
    因予李明吉、楊萬田、林宏仁，以從中牟利。販賣次數共11
    次（其中販賣予李明吉、楊萬田各5 次、林宏仁1 次，詳如
    附表一所示）。
三、又甲○○不思戒除毒癮，復基於施用第二級毒品安非他命之
    犯意，於98年3 月17日中午12時許（起訴書誤載為同日下午
    2 時），在基隆市○○街20巷62號住處，將安非他命類置於
    鋁箔紙上燒烤使生霧化白煙再以口鼻吸食，藉以施用第二級
    毒品安非他命類1 次。其後，復萌生施用第一級毒品海洛因
    之犯意，於同日下午4 時許（起訴書誤繕為同日中午），在
    基隆市某處之不詳電動玩具店內，將海洛因捲置香煙內點火
    燒烤使生霧化白煙再以口鼻吸食，藉以施用第一級毒品海洛
    因1 次。
四、嗣警方循監聽情資，先於97年3 月17日下午3 時10分許，在
    基隆市○○街中華國小附近逮捕甫與甲○○交易完畢之李明
    吉，並扣得李明吉所持有如附表三編號所示之海洛因1 包
    。其後於同日下午7 時15分許，在基隆市○○路火車站附近
    查獲甫交易完成之甲○○、林宏仁2 人，並自林宏仁身上扣
    得林宏仁所持有如附表三編號所示向甲○○購入之海洛因
    1 包，自甲○○身上扣得如附表三編號至所示之交易所
    得700 元及行動電話3 支暨其內置晶片卡。嗣經警採集甲○
    ○之尿液送驗，結果呈毒品海洛因代謝物嗎啡、安非他命陽
    性反應。
五、案經基隆市警察局第四分局移送臺灣基隆地方法院檢察署檢
    察官偵查起訴。
    理  由
壹、證據能力部分：
一、被告以外之人於審判外之陳述，雖不符前4條之規定，而經
    當事人於審判程序同意作為證據，法院審酌該言詞陳述或書
    面陳述作成時之情況，認為適當者，亦得為證據。當事人或
    辯護人於法院調查證據時，知有第159條第1項不得為證據之
    情形，而未於言詞辯論終結前聲明異議者，視為有前項之同
    意。刑事訴訟法第159條之5定有明文。查李明吉、楊萬田、
    林宏仁於警詢中之證述，雖係被告以外之人於審判外之陳述
    ，惟被告及其辯護人於原審及本院審理中，對上開證據之證
    據能力均明示或默示不予爭執（見原審卷第76頁、第124-12
    5頁，本院審判筆錄），審酌李明吉、楊萬田、林宏仁於警
    詢時之陳述作成之情況，核無違法取證或其他瑕疵，認為以
    之作為證據為適當，有證據能力。
二、又被告以外之人於偵查中向檢察官所為陳述，除顯有不可信
    之情況者外，得為證據。刑事訴訟法第159條之1第2項定有
    明文。本案李明吉、楊萬田、林宏仁於偵查中檢察官訊問時
    之證言，雖屬被告以外之人於審判外之陳述，然李明吉、楊
    萬田、林宏仁於檢察官訊問時經依法具結，且查無不正取證
    之情形，依上開供述作成之客觀條件及環境，並無顯有不可
    信之情況，有證據能力。
三、關於卷附監聽譯文：按通訊監察錄音之譯文，僅屬依據監聽
    錄音結果予以翻譯之文字，固具文書證據之外觀，但實際上
    仍應認監聽所得之錄音帶或光碟，始屬調查犯罪所得之證物
    ，乃係刑事訴訟法第165條之1第2項所稱之證物，如其蒐證
    程序合法，並經合法調查，自具證據能力。因此檢察官如提
    出通訊監察錄音之譯文為其證據方法，實乃以其監聽所得之
    錄音帶或光碟，為調查犯罪所得之證物，法院本應依刑事訴
    訟法第165條之1所列之方法調查，以判斷該錄音帶或光碟是
    否與通訊監察錄音之譯文相符。而監聽錄音製作之譯文，雖
    通常為偵查犯罪機關單方面製作，然若被告或訴訟關係人對
    其真實性並無爭執，經法院於審判期日提示譯文供當事人辨
    認、表示意見並為辯論者，程序自屬適法（參看最高法院95
    年臺上字第295號、94年臺上字第4665、1270號、93年臺上
    字第6510號判決）。本案被告暨其辯護人對於監聽譯文之內
    容均表示不爭執（見原審卷第74頁、第77頁、第125 頁，本
    院審判筆錄），且本案所為之監聽，就監聽之電話號碼（被
    告使用之門號0000000000、0000000000號）及監聽期間（98
    年2 月17日上午10時起，至98年3 月18日上午10時止），均
    與通訊監察書所核准之範圍相符，此有基隆地院98年聲監字
    第52號通訊監察書在卷可稽（見原審卷第45-46 頁）。自屬
    公務員依法定程序所取得之證據資料，業經踐行證據調查之
    法定程序，於審判期日向被告宣讀或告以要旨（見原審卷第
    125頁），揆諸首開說明，此監聽譯文有證據能力。
四、又附表三所示之扣案物品，係被告與李明吉、林宏仁實施犯
    罪後經警方即時發覺，而將其等逮捕時，就隨身物件附帶搜
    索所扣得之證物，為公務員依法定程序所獲得之證據，有證
    據能力。
五、至於卷附之臺灣尖端先進生技醫藥股份有限公司98年4月3日
    濫用藥物檢驗報告1 份，暨與上開檢驗報告相對應之尿液檢
    體對照表1 份（見偵卷第4 頁、第58頁），係被告為警查獲
    後，協力配合所採擷「尿液檢體」之存在及其形態之表彰；
    且被告「尿液檢體」之採擷送驗，復無瑕疵之可指，此亦經
    被告敘述明確（見偵卷第9 頁）。而卷附之交通部民用航空
    局航空醫務中心98年3月31日航藥鑑字第0981629號、第0000
    000號毒品鑑定書各1紙（見偵卷第133頁、第56頁），其內
    容亦係「員警本於合法逮捕、搜索程序進而依法查扣如附表
    三編號所示證物」存在及其形態之顯現；卷附之行動電
    話申請人資料及雙向通聯紀錄（見原審卷第81-96頁），無
    疑則為藉由科技電子或機械運作所留存之撥接通話紀錄。換
    言之，此部分之卷證資料，核無公務員違法採證之情形，核
    其性質亦與物證無殊，兼以均經於審判期日，依刑事訴訟法
    第164條規定，踐行證據調查之法定程序，提示被告及辯護
    人而使其辨認（見原審卷第125-126頁），有證據能力。
貳、實體部分：
一、販賣毒品之部分：
(一)、上訴人即被告甲○○於偵查中雖否認販賣毒品，但其於原審
    及本院審理時則坦承前述販賣毒品之犯行不諱（見原審卷第
    71-75 頁，本院審判筆錄），核與證人李明吉、林宏仁於警
    詢及偵查中（見偵卷第10-1 3、19-22 、45-46 、63-64 、
    129-130 頁）、證人楊萬田於警詢、偵查及原審審理時之證
    述情節相符（見偵卷第24-27 、94-95 頁，原審卷第124 頁
    ），亦有被告使用之0000000000號或0000000000號行動電話
    通訊監聽譯文、雙向通聯紀錄在卷可稽（見偵卷第15-18 、
    100-109、11-115頁，原審卷第87-91頁），並有如附表三所
    示之扣案物品可佐。參之李明吉曾有因施用第一級毒品經法
    院裁定送觀察、勒戒（原審誤載為「判處罪刑」）之紀錄，
    楊萬田、林宏仁亦均曾因施用第一級毒品而遭判處罪刑之紀
    錄，此有本院李明吉、楊萬田、林宏仁三人之前案紀錄表在
    卷可稽（見原審卷第20-22、24-39頁），足見證人李明吉、
    楊萬田、林宏仁確有施用第一級毒品海洛因之行為，李明吉
    、楊萬田、林宏仁所證向被告購買第一級毒品海洛因乙節，
    應可採信。
(二)、此外分別自林宏仁及李明吉身上所扣得之白色粉末2包，經
    送交通部民用航空局航空醫務中心以氣相層析質譜儀（GC
    /MS）鑑定結果，確均含第一級毒品海洛因成分（自林宏仁
    身上扣得之白色粉末1包，實稱毛重0.3840公克【含1袋1 標
    籤】，淨重0.1440公克，取樣0.0006公克鑑驗，餘重0.1434
    公克；自李明吉身上扣得之白色粉末1包，實稱毛重0.2850
    公克【含1袋】，淨重0.0850公克，取樣0.0006公克鑑驗，
    餘重0.0844公克），此有交通部民用航空局航空醫務中心98
    年3月31日航藥鑑字第0981628、0000000號毒品鑑定書2份附
    卷可稽（見偵卷第56、133頁）。
(三)、綜上，被告此部分自白，與事實相符，本案事證明確，被告
    如附表一所示販賣第一級毒品之犯行，堪以認定。
二、施用第一級毒品及第二級毒品部分：此部分犯行，業據被告
    於原審及本院審理時坦承不諱（見原審卷第70-71頁，本院
    審判筆錄）。且被告為警查獲後，所採集之尿液經送檢驗結
    果，均呈鴉片、安非他命之陽性反應，此有臺灣尖端先進生
    技醫藥股份有限公司98年4月3日濫用藥物檢驗報告、基隆市
    警察局第四分局偵辦毒品案件尿液檢體對照表各1份在卷可
    憑（見偵卷第4 、58頁），足認被告此部分自白，亦與事實
    相符，被告分別施用第一級毒品及第二級毒品之犯行亦堪認
    定。
三、論罪科刑：
(一)、販賣毒品部分：被告行為後，毒品危害防制條例第4條業於
    98年5月20日修正公布施行。其第1項原規定之罰金刑，由原
    定之「得併科新臺幣1千萬元以下罰金」，修正為「得併科
    新臺幣2 千萬元以下罰金」，經比較新舊法，新法並非有利
    於被告，應適用被告行為時之舊法處斷。核被告如附表一所
    示之11次販賣海洛因之犯行，均係犯98年5 月20日修正公布
    前之毒品危害防制條例第4 條第1 項之販賣第一級毒品罪。
    被告各次販賣前持有第一級毒品海洛因之低度行為，均為各
    次販賣第一級毒品海洛因之高度行為所吸收，不另論罪。而
    被告所犯11次販賣第一級毒品罪，時在新刑法廢除連續犯規
    定之後，且每一販賣事實之時、地各別，每次販賣即獨立構
    成犯罪，與接續犯之要件不符，應分論併罰。至於起訴書雖
    認被告如附表一所示11次販賣毒品之犯行應論以一罪，而與
    被告所犯施用第一級毒品罪及第二級毒品罪，應構成三罪數
    罪併罰（見起訴書第3 頁），惟此業經原審蒞庭檢察官於原
    審當庭更正為如附表一所示之罪數（見原審卷第128 頁），
    被告於審判中雖自白販賣第一級毒品，但於偵查中否認販賣
    ，自不合修正後毒品危害防制條例第17條第2 項偵查及審判
    中均自白應減刑之規定，附此說明。
(二)、施用第一級毒品及第二級毒品部分：核被告此部分所為，係
    犯毒品危害防制條例第10條第1項、第2項之施用第一級毒品
    罪及施用第二級毒品罪。被告施用海洛因前持有海洛因及施
    用安非他命前持有安非他命之低度行為，應分別為施用第一
    級毒品及施用第二級毒品之高度行為所吸收，均不另論罪。
    被告所犯施用第一級毒品及施用第二級毒品，二罪間，施用
    方法互殊，罪名不同，應分論併罰。
(三)、被告有如事實欄所示之犯罪、科刑及執行紀錄，此有本院被
    告前案紀錄表附卷可稽，其於受有期徒刑之執行完畢後，5
    年內故意再犯本件為有期徒刑以上之上揭13罪，均為累犯，
    應依刑法第47條第1項規定，就被告所犯施用毒品二罪，加
    重其刑；就被告所犯販賣第一級毒品之11罪，因販賣第一級
    毒品罪之法定本刑中死刑、無期徒刑部分依法不得加重，均
    僅就其罰金刑部分加重其刑。
(四)、至辯護人為被告抗辯稱：被告所涉施用第一級毒品及第二級
    毒品之犯行，應係自首而發覺云云（見原審卷第76頁、第12
    9頁、第131頁，上訴理由狀）。惟查，本案員警實係早在被
    告坦承「施用毒品」犯罪以前，即因監聽情資，佐以被告有
    施用毒品之前案紀錄，而悉被告除涉嫌「販賣毒品」以外，
    恐亦併有「施用毒品」之犯罪嫌疑。徵諸「被告係因員警率
    先詢以『你是否有吸食或施打毒品之習慣』，方進而坦承其
    確有『施用毒品』慣行」等警詢情節自明（見偵卷第8頁背
    面至第9頁）。換言之，被告為警逮捕之初，雖「否認販賣
    」而「坦承施用」，然此不過係因被告心知法網難逃，兼以
    「施用毒品」之罪責亦遠較「販賣毒品」為輕，被告方經員
    警詢問而坦白供述自己「施用毒品」之犯行。是被告配合調
    查「施用毒品」犯罪之行止，自尚與刑法第62條「有偵查權
    限之機關尚未發覺其犯罪嫌疑」之要件不符，故被告主張其
    係自首施用毒品之犯行，尚無足採，附此說明。
(五)、被告販賣第一級毒品海洛因予他人施用，固戕害他人之身心
    ，惟被告並無販賣毒品前科，對重典之認識不夠深切，且其
    本案所涉販賣海洛因之數量及其次數尚微，被告從中所圖得
    之利益尤非至鉅（詳如附表一之所示），而與販賣毒品之數
    量達數公斤以上之嚴重危害社會治安情形不同，即本案尚屬
    施用毒品者彼此間互供有無之零星交易，其惡性尚與大量走
    私進口或長期販賣毒品之所謂「大盤」或「中盤」毒販有間
    ，是倘不論其情節輕重，而一律論處販賣第一級毒品罪之法
    定本刑「死刑」或「無期徒刑」，尚嫌過重，並有傷人民對
    法律之情感，即就全部犯罪情節觀之，猶屬法重而情輕，是
    自客觀以言，即尚有可憫恕之處，爰依刑法第59條之規定，
    就被告所犯11次販賣第一級毒品罪，均減輕其刑，並均就法
    定罰金刑部分先加後減之。
(六)、就被告販賣第一級毒品部分，原審對被告論罪科刑，固非無
    見。惟被告行為後，98年5 月20日所修正公佈之毒品危害
    防制條例第4 條第1 項販賣第一級毒品罪規定，有關罰金刑
    部分較修正前之規定對被告不利（詳如上述），原審竟未比
    較新舊法，逕行適用修正後不利於被告之規定論處；原審
    將被告已賣出，由李明吉、林宏仁持有中而經查獲如附表三
    編號所示之毒品宣告沒收，亦有未合（詳如下述(七)之4
    說明）。被告提起上訴，認伊所為11次販賣毒品之犯行，係
    屬接續犯，應僅論以一罪，並請求依刑法第57條、第59條減
    輕其刑云云。惟被告11次販賣毒品之行為均應各別評價，已
    如上述，且量刑屬法院之職權，原審已於理由欄內敘明此部
    分量刑審酌之一切情狀，且原審已依刑法第59條規定減輕其
    刑。被告就販賣毒品部分之上訴理由，固無可採，惟原判決
    此部分既有可議，應由本院將原判決關於販賣毒品及定執行
    刑部分撤銷改判。審酌被告販賣第一級毒品海洛因予人施用
    ，數量不多，所得利潤亦少，佐以被告素行、生活狀況、智
    識程度、販賣毒品之犯罪動機、目的，併其於檢警偵查之初
    ，雖曾一度飾詞推諉，然其於法院審理時，終能改悔而坦承
    己過之犯後態度等一切情狀，就被告所犯11次販賣第一級毒
    品之犯行，均判決有期徒刑15年3 月，併宣告沒收如附表一
    編號至「罪名及應處刑罰」欄之所示（詳如下述）。
(七)、販賣毒品罪中有關沒收部分：
  1.扣案如附表三編號所示之現金700元，係被告所有，為附
    表一編號所示販賣第一級毒品海洛因之實際所得，依毒品
    危害防制條例第19條第1項規定，宣告沒收。
  2.被告如附表一編號至、至「毒品數量及其交易金額
    」欄所示之未扣案販賣毒品共4,900 元，依毒品危害防制條
    例第19條第1 項規定，宣告沒收，如全部或一部不能沒收時
    ，以其財產抵償之。至於被告如附表一編號、、、
    「毒品數量及其交易金額」欄所示被告允為賒欠之價金（依
    次為100 元、500 元、500 元、300 元），因非屬實際所得
    ，故無從為沒收、追徵或以財產抵償之諭知（參看最高法院
    98 年 臺上字第2321號判決）。
  3.扣案如附表三編號、所示之行動電話，經被告供承為其
    所有，用以聯繫販賣海洛因之用（見原審卷第75頁），惟其
    內置晶片卡各1枚，均非以被告名義向電信公司申辦持用，
    此經被告於原審審理時所自承，亦有該二門號申辦資料查詢
    在卷可稽（見原審卷第74頁、第81頁），故尚乏積極證據足
    認各該晶片卡為被告所有，故僅就附表三編號所示之扣
    案行動電話（不含晶片卡），依毒品危害防制條例第19條第
    1項規定，宣告沒收。至於附表三編號所示之2枚晶片卡
    及非供本案被告用以販賣毒品之用如附表三編號所示之手
    機（含晶片卡），均不宣告沒收，附此說明。
  4.至於自李明吉、林宏仁身上所扣得，甫向被告購得如附表三
    編號所示之第一級毒品海洛因2包，則因毒品危害防制
    條例第18條第1項前段規定「查獲之第一、二級毒品，不問
    屬於犯人與否，沒收銷燬之。」所稱之「查獲毒品」，係指
    犯人被查獲之毒品而言。故該2包毒品自應於李明吉、林宏
    仁犯人所犯之罪宣告沒收銷燬（參看最高法院98年臺上字第
    1030、1223號判決），爰不宣告沒收銷燬，附此說明。
(八)、就被告施用第一級毒品及第二級毒品部分，原審審酌被告施
    用毒品之犯罪動機、吸食頻率、曾有施用毒品之前科仍不知
    戒除，兼以被告始終坦承「施用毒品」犯行而表悛悔之犯後
    態度，及其施用毒品雖對己身健康戕害甚鉅，然其究非可與
    侵害他人法益之犯罪行為等量齊觀，尤以之於此類「施用毒
    品」之行為人而言，毒品危害防制條例之立法目的亦非重在
    嚴懲，而係重在彼等「病患性」行為之矯治等情，適用毒品
    危害防制條例第10條第1 項、第2 項、刑法第11條前段、第
    47 條 第1 項，就施用第一級毒品部分，判決有期徒刑7 月
    ；就施用第二級毒品部分判決有期徒刑3 月。經核尚無不合
    。被告就此二罪提起上訴，認此部分應構成自首，且請求依
    刑法第57條、第59條減輕其刑云云。被告此部分犯行，與自
    首之要件不符，已如上述。且量刑屬法院之職權，原審已於
    理由欄內敘明此部分量刑審酌之一切情狀，又觀諸被告此二
    罪之犯罪情狀，並無客觀上足以引起一般同情之事由，無顯
    可憫恕之處，無從依刑法第59條規定減輕其刑。被告此部分
    之上訴，核無理由，應予駁回。
(九)、撤銷改判部分所處之刑與上訴駁回部分所處之刑，應執行有
    期徒刑17年。扣案如附表三編號所示之販賣第一級毒品所
    得財物700 元及附表三編號、所示之行動電話2 支（均
    不含其內之晶片卡），均宣告沒收。未扣案之販賣第一級毒
    品所得財物總計4,900 元，均宣告沒收，如全部或一部不能
    沒收時，以其財產抵償之。
據上論斷，應依刑事訴訟法第369條第1項前段、第364條、第299
條第1 項前段、第368 條，98年5 月20日修正公布前毒品危害防
制條例第4 條第1 項，毒品危害防制條例第19條第1 項，刑法第
2 條第1 項前段、第11條前段、第47條第1 項、第59條、第51條
第5 款，判決如主文。
本案經檢察官吳國南到庭執行職務。
中    華    民    國    98    年    12    月    31    日
                  刑事第十一庭審判長法  官  張連財
                                    法  官  吳啟民
                                    法  官  林明俊
以上正本證明與原本無異。
施用第二級毒品部分不得上訴；其餘如不服本判決，應於收受送
達後10日內向本院提出上訴書狀，其未敘述上訴之理由者並得於
提起上訴後10日內向本院補提理由書（均須按他造當事人之人數
附繕本）「切勿逕送上級法院」。
                                    書記官  蕭詩穎
中    華    民    國    99    年    1     月    5     日
附錄本案論罪法條：
98年5月20日修正公布前毒品危害防制條例第4條第1項
製造、運輸、販賣第一級毒品者，處死刑或無期徒刑；處無期徒
刑者，得併科新臺幣1千萬元以下罰金。
毒品危害防制條例第10條
施用第一級毒品者，處6月以上5年以下有期徒刑。
施用第二級毒品者，處3年以下有期徒刑。
【附表一】
┌──┬────┬──────┬────────┬─────┬────────────────┬─────┐
│編號│交易對象│時        間│ 交  易  地  點 │毒品數量及│罪   名   及   應   處   刑   罰│備      註│
│    │        │            │                │其交易金額│                                │          │
│    │        │            │                │（新臺幣）│                                │          │
├──┼────┼──────┼────────┼─────┼────────────────┼─────┤
│  │李 明 吉│98年2 月17日│基隆市○○街20巷│份量約0.15│甲○○販賣第一級毒品，累犯，處有│對應起訴書│
│    │        │下午7 時左右│巷口附近        │公克左右之│期徒刑拾伍年月。              │附表編號１│
│    │        │            │                │海洛因1 包│未扣案之販賣第一級毒品所得財物新│之所示    │
│    │        │            │                │；買賣價金│臺幣肆佰元，沒收，如全部或一部不│          │
│    │        │            │                │為500 元。│能沒收時，以其財產抵償之。      │          │
│    │        │            │                │惟因李明吉│扣案如附表三編號所示之行動電話│          │
│    │        │            │                │隨身攜帶之│壹支（不含其內置門號為「095589  │          │
│    │        │            │                │現金未足，│3834」之晶片卡壹枚），沒收。    │          │
│    │        │            │                │故僅當場給│                                │          │
│    │        │            │                │付海洛因買│                                │          │
│    │        │            │                │賣價金之一│                                │          │
│    │        │            │                │部400 元，│                                │          │
│    │        │            │                │至所餘欠款│                                │          │
│    │        │            │                │（100 元）│                                │          │
│    │        │            │                │，則經李佳│                                │          │
│    │        │            │                │幸同意而暫│                                │          │
│    │        │            │                │為賒欠，致│                                │          │
│    │        │            │                │迄未給付。│                                │          │
├──┼────┼──────┼────────┼─────┼────────────────┼─────┤
│  │同    上│98年2 月18日│基隆市○○街20巷│份量約0.15│甲○○販賣第一級毒品，累犯，處有│對應起訴書│
│    │        │下午6 時左右│巷口附近        │公克左右之│期徒刑拾伍年月。              │附表編號２│
│    │        │            │                │海洛因1 包│未扣案之販賣第一級毒品所得財物新│之所示    │
│    │        │            │                │；買賣價金│臺幣伍佰元，沒收，如全部或一部不│          │
│    │        │            │                │為500 元。│能沒收時，以其財產抵償之。      │          │
│    │        │            │                │          │扣案如附表三編號所示之行動電話│          │
│    │        │            │                │          │壹支（不含其內置門號為「095589  │          │
│    │        │            │                │          │3834」之晶片卡壹枚），沒收。    │          │
├──┼────┼──────┼────────┼─────┼────────────────┼─────┤
│  │同    上│98年2 月19日│基隆市○○街中華│份量約0.15│甲○○販賣第一級毒品，累犯，處有│對應起訴書│
│    │        │下午6 時左右│國小附近        │公克左右之│期徒刑拾伍年月。              │附表編號３│
│    │        │            │                │海洛因1 包│未扣案之販賣第一級毒品所得財物新│之所示    │
│    │        │            │                │；買賣價金│臺幣伍佰元，沒收，如全部或一部不│          │
│    │        │            │                │為500 元。│能沒收時，以其財產抵償之。      │          │
│    │        │            │                │          │扣案如附表三編號所示之行動電話│          │
│    │        │            │                │          │壹支（不含其內置門號為「091742  │          │
│    │        │            │                │          │5092」之晶片卡壹枚），沒收。    │          │
├──┼────┼──────┼────────┼─────┼────────────────┼─────┤
│  │同    上│98年2 月28日│「基隆市○○街20│份量約0.15│甲○○販賣第一級毒品，累犯，處有│對應起訴書│
│    │        │晚間9 時40分│巷巷口附近」或「│公克左右之│期徒刑拾伍年月。              │附表編號９│
│    │        │左右        │基隆市○○街中華│海洛因1 包│扣案如附表三編號所示之行動電話│之所示    │
│    │        │            │國小附近」（即上│；買賣價金│壹支（不含其內置門號為「00000000│          │
│    │        │            │開二址之其中一址│為500 元。│34」之晶片卡壹枚），沒收。      │          │
│    │        │            │）              │惟因李明吉│                                │          │
│    │        │            │                │隨身攜帶之│                                │          │
│    │        │            │                │現金未足，│                                │          │
│    │        │            │                │故上開海洛│                                │          │
│    │        │            │                │因買賣價金│                                │          │
│    │        │            │                │（500 元）│                                │          │
│    │        │            │                │，悉經李佳│                                │          │
│    │        │            │                │幸同意而暫│                                │          │
│    │        │            │                │為賒欠，致│                                │          │
│    │        │            │                │迄未給付。│                                │          │
├──┼────┼──────┼────────┼─────┼────────────────┼─────┤
│  │同    上│98年3 月17日│基隆市○○街中華│驗餘後淨重│甲○○販賣第一級毒品，累犯，處有│對應起訴書│
│    │        │下午3 時左右│國小附近        │0.0844公克│期徒刑拾伍年月。              │附表編號１０│
│    │        │            │                │（含袋毛重│未扣案之販賣第一級毒品所得財物新│之所示    │
│    │        │            │                │0.2850公克│臺幣伍佰元，沒收，如全部或一部不│          │
│    │        │            │                │）之海洛因│能沒收時，以其財產抵償之。      │          │
│    │        │            │                │1 包；買賣│扣案如附表三編號所示之行動電話│          │
│    │        │            │                │價金為500 │壹支（不含其內置門號為「00000000│          │
│    │        │            │                │元。      │34」之晶片卡壹枚），沒收。      │          │
├──┼────┼──────┼────────┼─────┼────────────────┼─────┤
│  │楊 萬 田│98年2 月21日│基隆市○○街20巷│份量約0.3 │甲○○販賣第一級毒品，累犯，處有│對應起訴書│
│    │        │下午3 時左右│巷口附近        │公克左右之│期徒刑拾伍年月。              │附表編號４│
│    │        │            │                │海洛因1 包│未扣案之販賣第一級毒品所得財物新│之所示    │
│    │        │            │                │；買賣價金│臺幣壹仟元，沒收，如全部或一部不│          │
│    │        │            │                │為1,000 元│能沒收時，以其財產抵償之。      │          │
│    │        │            │                │。        │扣案如附表三編號所示之行動電話│          │
│    │        │            │                │          │壹支（不含其內置門號為「00000000│          │
│    │        │            │                │          │92」之晶片卡壹枚），沒收。      │          │
├──┼────┼──────┼────────┼─────┼────────────────┼─────┤
│  │同    上│98年2 月22日│基隆市○○街20巷│份量約0.15│甲○○販賣第一級毒品，累犯，處有│對應起訴書│
│    │        │下午2 時左右│巷口附近        │公克左右之│期徒刑拾伍年月。              │附表編號５│
│    │        │            │                │海洛因1 包│未扣案之販賣第一級毒品所得財物新│之所示    │
│    │        │            │                │；買賣價金│臺幣伍佰元，沒收，如全部或一部不│          │
│    │        │            │                │為500 元。│能沒收時，以其財產抵償之。      │          │
│    │        │            │                │          │扣案如附表三編號所示之行動電話│          │
│    │        │            │                │          │壹支（不含其內置門號為「00000000│          │
│    │        │            │                │          │92」之晶片卡壹枚），沒收。      │          │
├──┼────┼──────┼────────┼─────┼────────────────┼─────┤
│  │同    上│98年2 月23日│基隆市○○街20巷│份量約0.15│甲○○販賣第一級毒品，累犯，處有│對應起訴書│
│    │        │下午1 時左右│巷口附近        │公克左右之│期徒刑拾伍年月。              │附表編號６│
│    │        │            │                │海洛因1 包│未扣案之販賣第一級毒品所得財物新│之所示    │
│    │        │            │                │；買賣價金│臺幣伍佰元，沒收，如全部或一部不│          │
│    │        │            │                │為500 元。│能沒收時，以其財產抵償之。      │          │
│    │        │            │                │          │扣案如附表三編號所示之行動電話│          │
│    │        │            │                │          │壹支（不含其內置門號為「00000000│          │
│    │        │            │                │          │34」之晶片卡壹枚），沒收。      │          │
├──┼────┼──────┼────────┼─────┼────────────────┼─────┤
│  │同    上│98年2 月26日│基隆市○○街20巷│份量約0.3 │甲○○販賣第一級毒品，累犯，處有│對應起訴書│
│    │        │晚間9 時13分│巷口附近        │公克左右之│期徒刑拾伍年月。              │附表編號７│
│    │        │左右        │                │海洛因1 包│未扣案之販賣第一級毒品所得財物新│之所示    │
│    │        │            │                │；買賣價金│臺幣伍佰元，沒收，如全部或一部不│          │
│    │        │            │                │為1,000 元│能沒收時，以其財產抵償之。      │          │
│    │        │            │                │。惟因楊萬│扣案如附表三編號所示之行動電話│          │
│    │        │            │                │田隨身攜帶│壹支（不含其內置門號為「00000000│          │
│    │        │            │                │之現金未足│34」之晶片卡壹枚），沒收。      │          │
│    │        │            │                │，故僅當場│                                │          │
│    │        │            │                │給付海洛因│                                │          │
│    │        │            │                │買賣價金之│                                │          │
│    │        │            │                │一部500 元│                                │          │
│    │        │            │                │，至所餘欠│                                │          │
│    │        │            │                │款（500 元│                                │          │
│    │        │            │                │），則經李│                                │          │
│    │        │            │                │佳幸同意而│                                │          │
│    │        │            │                │暫為賒欠，│                                │          │
│    │        │            │                │致迄未給付│                                │          │
│    │        │            │                │。        │                                │          │
├──┼────┼──────┼────────┼─────┼────────────────┼─────┤
│  │同    上│98年2 月27日│基隆市○○街20巷│份量約0.15│甲○○販賣第一級毒品，累犯，處有│對應起訴書│
│    │        │中午12時左右│巷口附近        │公克左右之│期徒刑拾伍年月。              │附表編號８│
│    │        │            │                │海洛因1 包│未扣案之販賣第一級毒品所得財物新│之所示    │
│    │        │            │                │；買賣價金│臺幣伍佰元，沒收，如全部或一部不│          │
│    │        │            │                │為500 元。│能沒收時，以其財產抵償之。      │          │
│    │        │            │                │          │扣案如附表三編號所示之行動電話│          │
│    │        │            │                │          │壹支（不含其內置門號為「00000000│          │
│    │        │            │                │          │34」之晶片卡壹枚），沒收。      │          │
├──┼────┼──────┼────────┼─────┼────────────────┼─────┤
│  │林 宏 仁│98年3 月17日│基隆市○○路火車│驗餘後淨重│甲○○販賣第一級毒品，累犯，處有│對應起訴書│
│    │        │下午7 時左右│站前            │0.1434公克│期徒刑拾伍年月。              │附表編號│
│    │        │            │                │（含帶毛重│扣案如附表三編號所示之販賣第一│之所示    │
│    │        │            │                │0.3840公克│級毒品所得財物新臺幣柒佰元，沒收│          │
│    │        │            │                │）之海洛因│。                              │          │
│    │        │            │                │1 包；買賣│扣案如附表三編號所示之行動電話│          │
│    │        │            │                │價金為1,00│壹支（不含其內置門號為「095589  │          │
│    │        │            │                │0 元。惟因│3834」之晶片卡壹枚），沒收。    │          │
│    │        │            │                │林宏仁隨身│                                │          │
│    │        │            │                │攜帶之現金│                                │          │
│    │        │            │                │未足，故僅│                                │          │
│    │        │            │                │當場給付海│                                │          │
│    │        │            │                │洛因買賣價│                                │          │
│    │        │            │                │金之一部70│                                │          │
│    │        │            │                │0 元，至所│                                │          │
│    │        │            │                │餘欠款（30│                                │          │
│    │        │            │                │0 元），則│                                │          │
│    │        │            │                │經甲○○同│                                │          │
│    │        │            │                │意而暫為賒│                                │          │
│    │        │            │                │欠，致迄未│                                │          │
│    │        │            │                │給付。    │                                │          │
└──┴────┴──────┴────────┴─────┴────────────────┴─────┘
【附表二】
┌──┬──────┬──────────┬─────┬──────────┬────┬────┬────┐
│編號│時        間│甲○○持用之行動門號│交易相對人│交易相對人恃以與李佳│相關「通│相關「雙│交易相對│
│    │            │                    │          │幸撥接通話之行動門號│訊監察譯│向通聯紀│人證述交│
│    │            │                    │          │或市內電話          │文」之卷│錄」之卷│易情節之│
│    │            │                    │          │                    │證頁碼  │證頁碼  │卷證頁碼│
├──┼──────┼──────────┼─────┼──────────┼────┼────┼────┤
│  │98年2 月17日│     0000000000     │李  明  吉│     0000000000     │偵卷15頁│   ×   │偵卷11頁│
│    │下午6 時52分│  (即附表三編號所 │          │                    │        │        │正反面，│
│    │            │  所示之扣案晶片卡) │          │                    │        │        │及同卷63│
│    │            │                    │          │                    │        │        │頁至64頁│
├──┼──────┼──────────┼─────┼──────────┼────┼────┼────┤
│  │98年2 月18日│     0000000000     │同      上│     0000000000     │偵卷16頁│   ×   │偵卷11頁│
│    │下午5 時56分│  (即附表三編號所 │          │                    │        │        │反面，及│
│    │及同日下午6 │  所示之扣案晶片卡) │          │                    │        │        │同卷64頁│
│    │時19分      │                    │          │                    │        │        │        │
├──┼──────┼──────────┼─────┼──────────┼────┼────┼────┤
│  │98年2 月19日│     0000000000     │同      上│     0000000000     │偵卷17頁│   ×   │偵卷11頁│
│    │下午6 時8 分│  (即附表三編號所 │          │                    │        │        │反面，及│
│    │            │  所示之扣案晶片卡) │          │                    │        │        │同卷64頁│
├──┼──────┼──────────┼─────┼──────────┼────┼────┼────┤
│  │98年2 月28日│     0000000000     │同      上│     0000000000     │偵卷18頁│   ×   │偵卷11頁│
│    │晚間9 時40分│  (即附表三編號所 │          │                    │        │        │反面，及│
│    │            │  所示之扣案晶片卡) │          │                    │        │        │同卷64頁│
├──┼──────┼──────────┼─────┼──────────┼────┼────┼────┤
│  │98年3 月17日│     0000000000     │同      上│     0000000000     │   ×   │原審卷90│偵卷10頁│
│    │下午2 時21分│  (即附表三編號所 │          │                    │        │頁至91頁│反面至11│
│    │、同日下午2 │  所示之扣案晶片卡) │          │                    │        │        │頁，及同│
│    │時40分及同日│                    │          │                    │        │        │卷129 頁│
│    │下午2 時59分│                    │          │                    │        │        │至130 頁│
├──┼──────┼──────────┼─────┼──────────┼────┼────┼────┤
│  │98年2 月21日│     0000000000     │楊  萬  田│      00000000      │偵卷105 │   ×   │偵卷25頁│
│    │下午3 時11分│  (即附表三編號所 │          │                    │頁      │        │正反面，│
│    │            │  所示之扣案晶片卡) │          │                    │        │        │及原審卷│
│    │            │                    │          │                    │        │        │122 頁、│
│    │            │                    │          │                    │        │        │124 頁  │
├──┼──────┼──────────┼─────┼──────────┼────┼────┼────┤
│  │98年2 月22日│     0000000000     │同      上│      00000000      │偵卷107 │   ×   │偵卷25頁│
│    │下午1 時36分│  (即附表三編號所 │          │                    │頁反面  │        │反面，及│
│    │            │  所示之扣案晶片卡) │          │                    │        │        │原審卷12│
│    │            │                    │          │                    │        │        │2 頁至12│
│    │            │                    │          │                    │        │        │3 頁、12│
│    │            │                    │          │                    │        │        │4 頁    │
├──┼──────┼──────────┼─────┼──────────┼────┼────┼────┤
│  │98年2 月23日│     0000000000     │同      上│      00000000      │原審卷54│   ×   │偵卷25頁│
│    │下午1 時16分│  (即附表三編號所 │          │                    │頁      │        │反面，及│
│    │            │  所示之扣案晶片卡) │          │                    │        │        │原審卷12│
│    │            │                    │          │                    │        │        │4 頁    │
├──┼──────┼──────────┼─────┼──────────┼────┼────┼────┤
│  │98年2 月26日│     0000000000     │同      上│      00000000      │偵卷112 │   ×   │原審卷12│
│    │晚間9 時13分│  (即附表三編號所 │          │                    │頁      │        │3 頁、12│
│    │            │  所示之扣案晶片卡) │          │                    │        │        │4 頁    │
├──┼──────┼──────────┼─────┼──────────┼────┼────┼────┤
│  │98年2 月27日│     0000000000     │同      上│      00000000      │偵卷113 │   ×   │偵卷25頁│
│    │上午11時53分│  (即附表三編號所 │          │                    │頁      │        │，及原審│
│    │            │  所示之扣案晶片卡) │          │                    │        │        │卷123 頁│
│    │            │                    │          │                    │        │        │、124 頁│
├──┼──────┼──────────┼─────┼──────────┼────┼────┼────┤
│  │98年3 月17日│     0000000000     │林  宏  仁│     0000000000     │   ×   │原審卷91│偵卷19頁│
│    │下午7 時0 分│  (即附表三編號所 │          │                    │        │頁      │背面至20│
│    │            │  所示之扣案晶片卡) │          │                    │        │        │頁、及同│
│    │            │                    │          │                    │        │        │卷45頁至│
│    │            │                    │          │                    │        │        │46頁    │
└──┴──────┴──────────┴─────┴──────────┴────┴────┴────┘
【附表三】
┌──┬───────┬──────┬──────────┬──────────────┬────────┐
│編號│證  物  名  稱│ 數量或份量 │搜 索 扣 案 時 、 地│說                        明│扣案物品保管字號│
├──┼───────┼──────┼──────────┼──────────────┼────────┤
│  │海    洛    因│１包（驗餘後│98年3 月17日下午3 時│即李明吉於附表一編號所載時│臺灣基隆地方法院│
│    │              │ 淨重0.0844 │10分左右；基隆市通明│、地，向甲○○以現金新臺幣（│檢察署98年度證字│
│    │              │ 公克）     │街中華國小旁        │下同）500 元之代價販入所得。│第461 號（扣押物│
│    │              │            │（持有人：李明吉）  │                            │品清單編號１）  │
├──┼───────┼──────┼──────────┼──────────────┼────────┤
│  │海    洛    因│ １包（驗餘 │98年3 月17日下午7 時│即林宏仁於附表一編號所載時│臺灣基隆地方法院│
│    │              │ 後淨重0.143│15分左右；基隆市忠一│、地，向甲○○以現金1,000 元│檢察署98年度證字│
│    │              │ 4公克）    │路火車站前          │之代價販入所得（惟林宏仁因隨│第460 號（扣押物│
│    │              │            │（持有人：林宏仁）  │身攜帶之現金未足，故僅當場給│品清單編號１）  │
│    │              │            │                    │付海洛因買賣價金之一部700 元│                │
│    │              │            │                    │，至所餘欠款【300 元】，則經│                │
│    │              │            │                    │甲○○同意而暫為賒欠，致迄未│                │
│    │              │            │                    │給付）。                    │                │
├──┼───────┼──────┼──────────┼──────────────┼────────┤
│  │新    臺    幣│ 合計700 元 │98年3 月17日下午7 時│甲○○販賣第一級毒品海洛因予│臺灣基隆地方法院│
│    │              │（面額為500 │15分左右；基隆市忠一│林宏仁如附表一編號所示之實│檢察署98年度證字│
│    │              │元之紙鈔１張│路火車站前          │際所得財物。                │第459 號（扣押物│
│    │              │，及面額為10│（持有人：甲○○）  │                            │品清單編號４）  │
│    │              │ 0元之紙鈔２│                    │                            │                │
│    │              │張）        │                    │                            │                │
│    │              │            │                    │                            │                │
├──┼───────┼──────┼──────────┼──────────────┼────────┤
│  │行動電話（廠牌│行動電話１支│98年3 月17日下午7 時│行動電話為甲○○所有，供本判│臺灣基隆地方法院│
│    │：威寶、IMEI：│晶 片 卡１枚│15分左右；基隆市忠一│決附表一編號│檢察署98年度證字│
│    │00000000000000│            │路火車站前          │所示之各起販賣第一級毒品犯罪│第459 號（扣押物│
│    │9）及其內置門 │            │（持有人：甲○○）  │之所用（至其內置晶片卡雖亦經│品清單編號２）  │
│    │號為「00000000│            │                    │甲○○恃以用之於附表一編號│                │
│    │34」之晶片卡（│            │                    │所示犯罪，然則│                │
│    │SIM卡）       │            │                    │尚非甲○○之個人所有）。    │                │
├──┼───────┼──────┼──────────┼──────────────┼────────┤
│  │行動電話（廠牌│行動電話１支│98年3 月17日下午7 時│行動電話為甲○○所有，供本判│臺灣基隆地方法院│
│    │：SUMSUNG、IME│晶 片 卡１枚│15分左右；基隆市忠一│決附表一編號所示之各起│檢察署98年度證字│
│    │I：354664/01/0│            │路火車站前          │販賣第一級毒品犯罪之所用（至│第459 號（扣押物│
│    │327）及其內置 │            │（持有人：甲○○）  │其內置晶片卡雖亦經甲○○恃以│品清單編號３）  │
│    │門號為「091742│            │                    │用之於附表一編號所示犯│                │
│    │5092」之晶片卡│            │                    │罪，然則尚非甲○○之個人所有│                │
│    │（SIM卡）     │            │                    │）。                        │                │
├──┼───────┼──────┼──────────┼──────────────┼────────┤
│  │行動電話（廠牌│行動電話１支│98年3 月17日下午7 時│與本案無關（無從併為隨案沒收│臺灣基隆地方法院│
│    │：TATUNG、IMEI│晶 片 卡１枚│15分左右；基隆市忠一│之宣告）。                  │檢察署98年度證字│
│    │：000000000000│            │路火車站前          │                            │第459 號（扣押物│
│    │06）及其內置門│            │（持有人：甲○○）  │                            │品清單編號１）  │
│    │號為「00000000│            │                    │                            │                │
│    │46」之晶片卡（│            │                    │                            │                │
│    │SIM卡）       │            │                    │                            │                │
└──┴───────┴──────┴──────────┴──────────────┴────────┘


司法院資訊處製作；財團法人民間司法改革基金會備份。
